臺灣屏東地方法院刑事判決　　　　　　 96年度交易字第136號
公　訴　人　臺灣屏東地方法院檢察署檢察官
被　　　告　甲○○
上列被告因公共危險案件，經檢察官提起公訴（96年度偵字第57
93號），本院裁定改依簡式審判程序審理，判決如下：
    主  文
甲○○服用酒類，不能安全駕駛動力交通工具而駕駛，累犯，處
有期徒刑月，如易科罰金以新臺幣壹仟元折算壹日。
    事  實
一、甲○○前曾因公共危險案件，為臺灣屏東地方法院檢察署檢
    察官以95年度偵字第4343號聲請逕以簡易判決處刑，經本院
    以95年度交簡字第471 號判處有期徒刑4 月確定，甫於民國
    96年1 月19日易科罰金視為執行完畢。
二、詎甲○○仍不知悔改，復於96年8 月14日晚間6 時許，在屏
    東縣長治鄉○號○號道路附近某卡拉OK店內飲用瓶裝保力達
    藥酒之酒類1 瓶半，明知其控制力及注意力已因酒精而嚴重
    受影響，致不得亦不能安全駕駛動力交通工具，猶於同日晚
    間8 時50分許飲畢駕駛車牌號碼PL7-1 65號重型機車返家，
    於同日晚間9 時15分許，駕車沿屏東縣長治鄉○○路自東往
    西方向行駛在外側車道，恰賴進章駕駛車牌號碼WN-8998 號
    自小客車搭載其妻邱漢樁，沿中興路由西往東方向行駛在對
    向內側車道，至中興路231 號住處前時左轉欲駛入自家騎樓
    ，將屆完成停車動作之際，甲○○因不勝酒力，未查覺賴進
    章自小客車已經左轉而出現在其前方外側車道，致其機車車
    頭撞擊自小客車右後車尾葉子板及保險桿，而倒地受有右股
    骨踝骨折之傷害（過失傷害部分未據告訴；賴進章夫妻皆未
    受傷），經送財團法人屏東基督教醫院救治，為警赴院囑託
    院方為之抽血檢測，發覺其血液酒精濃度值為275.2MG/DL，
    經換算其呼氣酒精濃度值高達1.376MG/L ，始獲悉上情。
三、案經屏東縣警察局屏東分局報請臺灣屏東地方法院檢察署檢
    察官偵查起訴。
    理  由
一、本件被告甲○○犯係死刑、無期徒刑、最輕本刑為3 年以上
    有期徒刑以外之罪，其於本院準備程序中就前揭被訴事實為
    有罪之陳述，經受命法官告知簡式審判程序之旨，並聽取其
    與公訴人之意見後，本院認無不得或不宜改依簡式審判程序
    進行之處，爰依刑事訴訟法第273 條之1 第1 項、第284 條
    之1 ，本院合議庭裁定由受命法官獨任依簡式審判程序審理
    ；又簡式審判程序之證據調查，依刑事訴訟法第273 條之2
    規定，不受同法第159 條第1 項審判外陳述排除之限制，再
    被告對於卷內之各項證據，亦不爭執證據能力，故卷內所列
    之各項證據，自得作為證據，合先敘明。
二、前揭犯罪事實，除據被告於警詢及本院審理時自白不諱，並
    有道路交通事故調查報告(一)、(二)表、道路交通事故現場圖、
    屏東縣警察局道路交通事故當事人酒精測定紀錄表、觀察紀
    錄表各1 份與現場、車損照片12幀在卷可稽，足認被告上開
    自白，顯與事實相符，本件事證明確，被告犯行堪以認定，
    應予以依法論科。
三、查重型機車係以汽油原動機為動力，並以行駛公共道路為主
    要功能之車輛，為刑法第185 條之3 規定之動力交通工具。
    核被告所為，係犯刑法第185 條之3 服用酒類致不能安全駕
    駛動力交通工具而駕駛之公共危險罪。被告有事實欄所載論
    罪科刑執行之情形，有臺灣屏東地方法院檢察署刑案資料查
    註紀錄表及臺灣高等法院被告前案紀錄表各1 紙在卷可查，
    其受有期徒刑執行完畢後，5 年之內再犯有期徒刑以上刑之
    本罪，為累犯，應依刑法第47條第1 項規定加重其刑。
四、爰審酌被告之年齡、品行、智識能力、犯罪所生之損害、其
    犯罪之手段、過程，對於公共安全造成危害之程度，其為43
    年12月17日出生、教育程度為初中畢業，目前無業之人，有
    警詢年籍資料在卷可按；被告飲酒後仍然騎乘機車行駛於屏
    東縣長治鄉有人車往來之一般村里道路，對於法益產生危險
    之程度非輕，與其犯罪除形成公眾交通往來之危險，並已衍
    生事故，對法益造成實害，及其就前開事故發生過失情節之
    比例，與犯罪後尚能坦承犯行、態度尚可，被害人賴進章所
    受損害尚小，且與被害人賴進章達成和解（此有被告提出之
    和解書1 份在卷可稽）等一切情狀，量處如主文所示之刑；
    又審酌其年齡、職業、收入、社會地位等節，並諭知易科罰
    金之折算標準如主文所示，以資儆懲。
五、據上論斷，應依刑事訴訟法第273 條之1 第1 項、第299 條
    第1 項前段，刑法第185 條之3 、第47條第1 項、第41條第
    1項前段，判決如主文。
本案經檢察官劉昀到庭執行職務。
中　　華　　民　　國　　96　　年　　11　　月　　27　　日
                  交通法庭    法  官  許蓓雯
以上正本證明與原本無異。
如不服本判決應於收受本判決送達後十日內向本院提出上訴書狀
，其未敘述上訴理由者，並得於提起上訴後十日內向本院補提理
由書狀（均須按他造當事人之人數附繕本）「切勿逕送上級法院
」
中　　華　　民　　國　　96　　年　　11　　月　　27　　日
                              書記官  蘇雅慧
本案論罪科刑法條：
中華民國刑法第185條之3
服用毒品、麻醉藥品、酒類或其他相類之物，不能安全駕駛動力
交通工具而駕駛者，處一年以下有期徒刑、拘役或三萬元以下罰
金。
